臺灣高等法院花蓮分院民事判決　　　　　96年度上易字第27號
上　訴　人　甲○○
　　　　　　　　　　　　之1號
被上訴人　　丙○○
　　　　　　乙○○
　　　　　　丁○
前三人共同
訴訟代理人　李百律師
上列當事人間請求交還土地事件，上訴人對於中華民國96年4 月
20日臺灣臺東地方法院95年度訴字第165 號第一審判決提起上訴
，本院於96年10月24日言詞辯論終結，判決如下：
    主  文
上訴駁回。
第二審訴訟費用由上訴人負擔。
    事實及理由
一、本件經本院審理結果，認原判決准許被上訴人依民法第 767
    條之規定，判處上訴人應依原判決主文所示，將臺東縣臺東
    市○○段1413地號、1414號、1416號、1405號、1415號土地
    上之地上物清除，並交還該部分土地予被上訴人，上訴人應
    負擔第一審之訴訟費用及宣告兩造准、免假執行擔保之金額
    ，認事用法均無不合，應予維持，並引用原判決所記載之事
    實及理由。
二、上訴人請求廢棄原判決及駁回被上訴人在第一審之訴。其上
    訴理由略以：
（一）伊使用丙○○及乙○○所有坐落於臺東縣臺東市○○段14
      13、1414、1416地號部分土地，係經過丙○○及乙○○之
      同意，有94年東簡字第116 號卷被上訴人於民國（下同）
      94年6月1日所寫之答辯狀中有「目前實際耕作青林段1413
      、1414、1415、1416等」之記載，可資證明。
（二）至於丁○所有之青林段1415、1419號土地，伊於91年2 月
      17日曾與之訂有農地租賃契約書，草約之租期為10年，惟
      丁○以草約遺失為由重新擬定，卻將租期由10年改為5 年
      ，伊原不想簽約，是丁○保證5 年租約屆滿後一定續約，
      伊始簽訂該租約，簽約後伊於91年2月及92年2月各交了一
      期租金，卻發現丁○所交付之土地並非1415及1419地號土
      地，且面積不足約定之8 分，希望丁○減少租金，但丁○
      不肯，然依租約第3條約定，須租期滿1年始有給付第1 期
      租金之義務，伊已先於給付2 期租金，故丁○以上訴人未
      給付第3 年租金為由而終止租約並無理由，不生終止之效
      力。
三、被上訴人請求駁回其上訴，並以下列理由置辯：
（一）被上訴人丙○○及乙○○並未同意上訴人使用其所有1413
      號、1414號、1416號土地，上訴人於原審亦陳述與丙○○
      、乙○○間沒有契約關係，其現以丁○之答辯狀而為其使
      用占有權源之證明，實屬斷章取義，曲解文義。
（二）上訴人與被上訴人丁○間租賃契約之爭執：
  １、被上訴人丁○已合法終止其與上訴人間之租賃契約乙節，
      業經原審法院以94年東簡字第116 號、94年簡上字第35號
      判決確定在案，上訴意旨仍執陳詞，以租約之爭執，任作
      與該確定判決意旨相反之主張，自非適法，而無改其無權
      占有丁○土地之事實。
  ２、上訴人與被上訴人丁○於91年2 月27日簽訂租賃合約時，
      上訴人猶以其手頭不便於簽約數日後而給付第一年期之租
      金，其主觀上之認知並無「預收」或「預付」之問題。何
      況出租人固不得預向承租人收取地租，但承租人如願預付
      地租予出租人，究為法所不許，亦為最高法院52年台上字
      第2208號判例闡述甚明，足見上訴人縱有預付租金，亦無
      違法，更不影響上訴人與丁○間租約之效力。
  ３、又上訴人與丁○間之租約已於96年2 月27日屆滿，上訴人
      更無從以其與丁○間之租約爭執，據為繼續占用或拒絕返
      還土地之理由。
四、本院補充理由如下：
（一）上訴人雖主張其使用1413、1414、1416地號土地，係丙○
      ○及乙○○於94年6月1日答辯狀中已為同意之意思表示云
      云，惟查，94年6月1日之民事答辯狀，是被上訴人丁○具
      狀對現場測量表示意見，丙○○僅是撰狀人而已，且上訴
      人所引與本案有關之答辯狀內容係記載「本案函令94年 6
      月16日現場測量，依事實及理由所述應無須勘測，如被告
      （本案上訴人）主張非測量不可，應就目前實際耕作青山
      段14 13、1414、1415、1416 的老花柵及使用道路測量」
      等語（本院卷第67頁），乃丁○主張應以現占有土地為測
      量範圍之意見，並無丁○或丙○○同意上訴人使用系爭土
      地之意思表示，上訴人以此為丙○○及乙○○同意其使用
      1413、1414、1416地號土地之證據，即無可採。
（二）次查，被上訴人丁○與上訴人間之租賃契約業經合法終止
      一事，業經原審法院以94年東簡字第116 號、94年簡上字
      第35號判決確定在案，上訴人再為相反爭執，自非適法。
      縱租約未經合法終止，兩造所訂租約亦於96年2 月27日屆
      滿，上訴人仍無合法之占有權源。其雖主張租賃草約原定
      租期為10年云云，然為被上訴人否認，上訴人亦未能舉證
      證明，自難採信。
（三）綜上所述，上訴人上訴所為主張均無可取，從而被上訴人
      依民法第767 條請求上訴人拆除地上物，返還系爭土地，
      為有理由，應予准許。原審判命上訴人應依原判決主文將
      土地交還被上訴人，於法並無不合。上訴意旨指摘原判決
      不當，求予廢棄改判，為無理由，應駁回其上訴。
五、據上論結，本件上訴為無理由，依民事訴訟法第449條第1項
    、第78條，判決如主文。
中　　華　　民　　國　　96　　年　 　11　　月　　9　　日
                        審判長法  官  何方興
                              法  官  王紋瑩
                              法  官  林鳳珠
以上正本係照原本作成。
本件判決不得上訴。
                              書記官  陳有信
中　　華　　民　　國　　96　　年　　11　　月　　9 　　日
